---
title: "A Hierarquia Acústica do Afeto: convergência Estrutural Entre Inteligência Artificial e Percepção Humana na Música"
author: "Frederico Pedrosa"
date: "`r format(Sys.Date(), '%Y-%m-%d')`"
output:
  pdf_document:
    toc: true
    toc_depth: 2
    number_sections: true
    latex_engine: xelatex  
    highlight: tango
  html_document:
    toc: true
    toc_float: true
    number_sections: true
    code_folding: hide
    theme: cosmo
    highlight: tango
header-includes:
  - \usepackage{placeins} 
---


```{r import}
if(!require(pacman)) install.packages("pacman")
pacman::p_load(dplyr, tidyr, ggplot2, ggrepel, readxl, ggpubr, performance,
               EGAnet, lme4, sjPlot, psych, seminr, boot, stringr,tibble,
               gridExtra, ggpubr, ggeffects, rstatix)
```


# CARREGAMENTO E PREPARAÇÃO DOS DADOS

```{r data, message=FALSE, warning=FALSE}
# --- 1.1 Dados Humanos---
raw_data <- read_excel("~/PIBIT2025/Circumplex/BasesDados/Marilia/RawData/Raw_Data.xlsx")

# Limpeza e Transformação para Long Format
stimuli_ids <- sprintf("%03d", 1:116)
names(raw_data)[27:142] <- paste0("Emotion_St_", stimuli_ids)
names(raw_data)[144:259] <- paste0("Congruence_St_", stimuli_ids)
names(raw_data)[267:382] <- paste0("Arousal_St_", stimuli_ids)
names(raw_data)[384:499] <- paste0("Valence_St_", stimuli_ids)

# Remover colunas vazias
raw_data <- raw_data[, -c(26, 143, 266, 383)]

# Pivotar (Transformar em Longo)
data_long <- raw_data %>%
  select(Participants, starts_with(c("Emotion_", "Congruence_", "Arousal_", "Valence_"))) %>%
  pivot_longer(
    cols = -Participants,
    names_to = c(".value", "Stimulus_ID"),
    names_pattern = "(.*)_St_(\\d+)"
  ) %>%
  mutate(Stimulus_ID = as.numeric(Stimulus_ID)) %>%
  # Adicionar Emoção Pretendida (Gabarito)
  mutate(Intended_Emotion = case_when(
    Stimulus_ID <= 29 ~ "Happiness",
    Stimulus_ID <= 58 ~ "Fear/Anger",
    Stimulus_ID <= 87 ~ "Serenity",
    TRUE ~ "Sadness"
  ))

# Lista dos 38 Estímulos Validados
ids_38 <- c(4, 33, 45, 61, 64, 66, 71, 81, 86, 110,  # AL
            21, 27, 43, 51, 57, 65, 67, 73, 82, 101, # MR
            39, 56, 62, 69, 77, 80, 97, 109,         # SE
            25, 42, 44, 50, 54, 76, 79, 83, 95, 106) # TR

# --- 1.2 Dados da IA (MERT) ---
# Carregar Embeddings (Ajuste caminho)
mert_raw <- read.csv("~/PIBIT2025/Circumplex/BasesDados/Marilia/artigo/embeddings_mert_38_musicas.csv", row.names = 1)
mert_data <- as.data.frame(t(mert_raw)) # Transpor: Linhas=Músicas

# Renomear Músicas para bater com IDs
# Ex: "Alegria - Estímulo 4" -> "AL_4"
clean_names <- colnames(mert_data) # Pegar nomes originais
clean_names <- gsub("Medo Raiva- Estímulo ", "MR_", clean_names)
clean_names <- gsub("Medo Raiva - Estímulo ", "MR_", clean_names) # ajuste para espaços extras
clean_names <- gsub("Alegria - Estímulo ", "AL_", clean_names)
clean_names <- gsub("Serenidade - Estímulo ", "SE_", clean_names)
clean_names <- gsub("Tristeza - Estímulo ", "TR_", clean_names)
clean_names <- gsub(".mp3", "", clean_names)
colnames(mert_data) <- clean_names

# --- 1.3 Dados Âncora (para PLS-SEM) ---
ancora_raw <- read.csv("~/PIBIT2025/Circumplex/BasesDados/Marilia/artigo/embeddings_mert_ancora.csv", row.names = 1)
ancora_t <- as.data.frame(t(ancora_raw))
colnames(ancora_t) <- c("Ancora_1", "Ancora_2", "Ancora_3", "Ancora_4")

# Unir IA + Âncora para PLS
dados_ia_pls <- cbind(mert_data, ancora_t)

```

## Visualização dos dados brutos em quadrantes

```{r plot1}
# --- 1. Preparar os Dados Agregados ---

# Calcular a média de Valência e Arousal para CADA MÚSICA 
humanos_por_musica <- data_long %>%
  filter(Stimulus_ID %in% ids_38) %>%
  group_by(Stimulus_ID, Intended_Emotion) %>%
  summarise(
    Mean_Valence = mean(Valence, na.rm = TRUE),
    Mean_Arousal = mean(Arousal, na.rm = TRUE),
    .groups = "drop"
  )

# Segundo: Calcular os CENTRÓIDES (Média das músicas por Categoria)
humanos_centroides <- humanos_por_musica %>%
  group_by(Intended_Emotion) %>%
  summarise(
    Centroid_Val = mean(Mean_Valence),
    Centroid_Aro = mean(Mean_Arousal),
    SD_Val = sd(Mean_Valence), # Desvio padrão (opcional, para ver a dispersão)
    SD_Aro = sd(Mean_Arousal)
  )

# Juntar para poder desenhar as linhas (teias) no gráfico
plot_data_humanos <- left_join(humanos_por_musica, humanos_centroides, by = "Intended_Emotion")

# --- 2. Visualização do Espaço Afetivo Humano ---

ggplot(plot_data_humanos) +
  # Linhas de referência (Centro da escala SAM é 5, assumindo escala 1-9)
  # Se sua escala for -4 a +4, mude para 0. Se for 1 a 9, o centro é 5.
  geom_vline(xintercept = 5, linetype = "dashed", color = "gray70") +
  geom_hline(yintercept = 5, linetype = "dashed", color = "gray70") +
  
  # Teias (ligando cada música ao seu centróide)
  geom_segment(aes(x = Mean_Valence, y = Mean_Arousal,
                   xend = Centroid_Val, yend = Centroid_Aro,
                   color = Intended_Emotion), alpha = 0.3) +
  
  # Pontos das Músicas Individuais (menores)
  geom_point(aes(x = Mean_Valence, y = Mean_Arousal, color = Intended_Emotion),
             size = 3, alpha = 0.6) +
  
  # Pontos dos Centróides (maiores e com borda)
  geom_point(data = humanos_centroides, 
             aes(x = Centroid_Val, y = Centroid_Aro, fill = Intended_Emotion),
             size = 6, shape = 21, color = "black", stroke = 1.5) +
  
  # Rótulos (Opcional: IDs das músicas)
  geom_text_repel(aes(x = Mean_Valence, y = Mean_Arousal, label = Stimulus_ID, color = Intended_Emotion),
                  size = 3, max.overlaps = 20) +
  
  # Cores (Mantendo a paleta do paper)
  scale_color_manual(values = c("Fear/Anger" = "#D55E00", 
                                "Happiness" = "#E69F00", 
                                "Sadness" = "#56B4E9", 
                                "Serenity" = "#009E73")) +
  scale_fill_manual(values = c("Fear/Anger" = "#D55E00", 
                               "Happiness" = "#E69F00", 
                               "Sadness" = "#56B4E9", 
                               "Serenity" = "#009E73")) +
  
  # Ajuste de Escala (SAM vai de 1 a 9)
  scale_x_continuous(limits = c(1, 9), breaks = 1:9) +
  scale_y_continuous(limits = c(1, 9), breaks = 1:9) +
  
  # Títulos
  labs(
    title = "O Espaço Afetivo Percebido (Humanos)",
    subtitle = "Médias de Valência e Arousal (SAM) para os 38 estímulos e seus Centróides",
    x = "Valência Percebida (1 = Negativo, 9 = Positivo)",
    y = "Arousal Percebido (1 = Calmo, 9 = Agitado)",
    color = "Emoção Pretendida",
    fill = "Emoção Pretendida"
  ) +
  theme_minimal(base_size = 14) +
  theme(panel.grid.minor = element_blank())
```

## Tentativa por MDS

```{r MDS}
# 1. Preparar os dados (Médias por música)
humanos_mds_data <- data_long %>%
  filter(Stimulus_ID %in% ids_38) %>%
  group_by(Stimulus_ID, Intended_Emotion) %>%
  summarise(
    Val = mean(Valence, na.rm = TRUE),
    Aro = mean(Arousal, na.rm = TRUE),
    .groups = "drop"
  )

# 2. Calcular Matriz de Distância
# "O quão distante a música A está da música B na mente dos participantes?"
dist_matrix <- dist(humanos_mds_data[, c("Val", "Aro")])

# 3. Rodar MDS (Multidimensional Scaling)
fit_mds <- cmdscale(dist_matrix, eig = TRUE, k = 2)
df_mds <- data.frame(
  Dim1 = fit_mds$points[, 1],
  Dim2 = fit_mds$points[, 2],
  Stimulus_ID = humanos_mds_data$Stimulus_ID,
  Emoção = humanos_mds_data$Intended_Emotion
)

# 4. Plotar o MDS
ggplot(df_mds, aes(x = Dim1, y = Dim2, color = Emoção)) +
  geom_hline(yintercept = 0, linetype = "dashed", color = "gray70") +
  geom_vline(xintercept = 0, linetype = "dashed", color = "gray70") +
  
  geom_point(size = 5, alpha = 0.8) +
  geom_text_repel(aes(label = Stimulus_ID), size = 3.5, max.overlaps = 20) +
  
  scale_color_manual(values = c("Fear/Anger" = "#D55E00", 
                                "Happiness" = "#E69F00", 
                                "Sadness" = "#56B4E9", 
                                "Serenity" = "#009E73")) +
  
  labs(
    title = "Espaço Afetivo Latente (MDS)",
    subtitle = "A estrutura relativa da percepção humana (Removendo viés de escala)",
    x = "Dimensão 1 (Provavelmente Valência Invertida)",
    y = "Dimensão 2 (Provavelmente Arousal)"
  ) +
  theme_minimal()

```

### Sóciodemográficos 

```{r}
# 2. Análise de Sexo (Frequência e Porcentagem)
sexo_tabela <- table(raw_data$Sex)
print(sexo_tabela)
prop.table(sexo_tabela)

# 3. Descritivas por Grupo (Média, DP, Mediana, Skew, etc.)
# Idade
describeBy(raw_data$Age, group = raw_data$Group)

# Escolaridade (se for categórica, o ideal é table; se for ordinal, describeBy)
describeBy(raw_data$Education, group = raw_data$Group)

# Horas de Estudo Musical (Atenção às crases devido aos espaços no nome da coluna)
describeBy(raw_data$`Hours of musical study`, group = raw_data$Group)

# 4. Indicadores Clínicos (BAI e BDI) - Descritivas
describeBy(raw_data$BAI, group = raw_data$Group)
describeBy(raw_data$BDI, group = raw_data$Group)

# 5. Testes de Comparação (Wilcoxon - Não Paramétrico)
# Testando Ansiedade (BAI)
wilcox_bai <- wilcox.test(BAI ~ Group, data = raw_data, exact = FALSE)
print(wilcox_bai)

# Testando Depressão (BDI)
wilcox_bdi <- wilcox.test(BDI ~ Group, data = raw_data, exact = FALSE)
print(wilcox_bdi)

# 6. Tamanho do Efeito (r de Cohen para Wilcoxon)
# Essencial para reportar o p=0.041 do BAI
eff_bai <- wilcox_effsize(raw_data, BAI ~ Group)
print(eff_bai)

eff_bdi <- wilcox_effsize(raw_data, BDI ~ Group)
print(eff_bdi)

```

# ANÁLISE 1: ESTRUTURA LATENTE DO MERT 

## Análise Paralela de Hoen

```{r AP}
# Análise Paralela dos Embeddings
resultado_paralela <- fa.parallel(mert_data, fa = "both", n.iter = 100, 
                                  main = "Análise Paralela de Horn (MERT Embeddings)",
                                  plot = F)

# Exibir os valores numéricos
#print(resultado_paralela)
```

## Análise Exploratória de Grafos

```{r EGA_ia}
# EGA dos Embeddings médios
EGA(mert_data)
boot_IA <- bootEGA(mert_data, seed = 123)

#png("Figura_2.png", width = 3000, height = 1600, res = 300)

# Gera o gráfico (o EGAnet usa ggplot internamente)
#plot(boot_IA, 
#     node.size = 6, 
#     label.size = 3)

# Fecha e salva o arquivo
#dev.off()
```

## PCA

```{r tellegen}
pca_ia <- principal(mert_data, nfactors = 3, rotate = "none")
print("--- IA: Variância Explicada (PC1 = Intensidade, PC2 = Valência, PC3 = Ativação) ---")
print(pca_ia$Vaccounted[2,])


pca_ia <- prcomp(mert_data, scale. = TRUE)
pca_ia$rotation[1:38] # primeiro Componente todos loadings positivos

# Gráfico do Espaço Latente (A Hierarquia)
df_pca_residuo <- data.frame(
  Coord_PC2 = pca_ia$rotation[,2],
  Coord_PC3 = pca_ia$rotation[,3],
  Nome = rownames(pca_ia$rotation),
  Categoria = substr(rownames(pca_ia$rotation), 1, 2)
)

ggplot(df_pca_residuo, aes(x = Coord_PC2, y = Coord_PC3, color = Categoria)) +
  geom_hline(yintercept = 0, linetype = "dashed", color = "gray80") +
  geom_vline(xintercept = 0, linetype = "dashed", color = "gray80") +
  geom_point(size = 4, alpha = 0.8) +
  geom_text_repel(aes(label = Nome), size = 3.5, max.overlaps = 30) +
  scale_color_manual(values = c("AL" = "#E69F00", "MR" = "#D55E00", 
                                "SE" = "#009E73", "TR" = "#56B4E9")) +
  labs(
    title = "O 'Circumplexo Residual' da IA (MERT)",
    subtitle = "Espaço qualitativo após remover a Intensidade (PC1)",
    x = "PC2 (Potencial Valência)",
    y = "PC3 (Potencial Ativação)",
    color = "Emoção"
  ) +
  theme_minimal() +
  theme(panel.grid.minor = element_blank())

```

### Rotacionar 45 graus para verificar o circumplexo

```{r Russell}

# Ângulo de rotação (ajuste conforme necessário, comecei com 45 graus)
angulo <- 45 * (pi / 180) 

df_pca_residuo$PC2_rot <- df_pca_residuo$Coord_PC2 * cos(angulo) - df_pca_residuo$Coord_PC3 * sin(angulo)
df_pca_residuo$PC3_rot <- df_pca_residuo$Coord_PC2 * sin(angulo) + df_pca_residuo$Coord_PC3 * cos(angulo)

# Plot rotacionado
ggplot(df_pca_residuo, aes(x = PC2_rot, y = PC3_rot, color = Categoria)) +
  geom_hline(yintercept = 0, linetype = "dashed") +
  geom_vline(xintercept = 0, linetype = "dashed") +
  geom_point(size = 4) +
  geom_text_repel(aes(label = Nome)) +
  scale_color_manual(values = c("AL"="#E69F00", "MR"="#D55E00", "SE"="#009E73", "TR"="#56B4E9")) +
  labs(title = "O Circumplexo da IA Rotacionado", x = "Valência (Estimada)", y = "Ativação (Estimada)") +
  theme_minimal()

```

### Além de rotacionado, estimando os centróides

```{r centroid}

# 1. Calcular os Centróides (Média de X e Y por Categoria)
centroides <- df_pca_residuo %>%
  group_by(Categoria) %>%
  summarise(
    PC2_cent = mean(PC2_rot),
    PC3_cent = mean(PC3_rot)
  )

# 2. Gerar o gráfico com os Centros de Gravidade
ggplot() +
  # Linhas de referência
  geom_hline(yintercept = 0, linetype = "dashed", color = "gray80") +
  geom_vline(xintercept = 0, linetype = "dashed", color = "gray80") +
  
  # Desenha "teias" ligando os pontos ao centro (opcional, mas fica lindo)
  geom_segment(data = df_pca_residuo %>% left_join(centroides, by="Categoria"),
               aes(x = PC2_rot, y = PC3_rot, xend = PC2_cent, yend = PC3_cent, color = Categoria),
               alpha = 0.3) +
  
  # Pontos das músicas individuais
  geom_point(data = df_pca_residuo, aes(x = PC2_rot, y = PC3_rot, color = Categoria), 
             size = 3, alpha = 0.6) +
  
  # OS CENTRÓIDES (Pontos maiores e com borda)
  geom_point(data = centroides, aes(x = PC2_cent, y = PC3_cent, fill = Categoria), 
             size = 6, shape = 21, color = "black", stroke = 1.5) +
  
  # Rótulos dos estímulos
  geom_text_repel(data = df_pca_residuo, aes(x = PC2_rot, y = PC3_rot, label = Nome, color = Categoria),
                  size = 3) +
  
  # Estética e Cores
  scale_color_manual(values = c("AL"="#E69F00", "MR"="#D55E00", "SE"="#009E73", "TR"="#56B4E9")) +
  scale_fill_manual(values = c("AL"="#E69F00", "MR"="#D55E00", "SE"="#009E73", "TR"="#56B4E9")) +
  labs(
    title = "Centros de Gravidade das Emoções na IA",
    subtitle = "Representação do 'voto médio' do MERT para cada categoria",
    x = "Valência (Estimada)",
    y = "Ativação (Estimada)"
  ) +
  theme_minimal()

```

# ANÁLISE 2: ESTRUTURA LATENTE HUMANA (A PERCEPÇÃO)

## Análise Paralela com os Escores de Valência e Arousal

```{r PA_hum}

# 1. Preparar Matriz Wide Completa (76 colunas)
human_wide_total <- data_long %>%
  filter(Stimulus_ID %in% ids_38) %>%
  # Criar uma coluna única para Identificador e Atributo
  pivot_longer(cols = c(Arousal, Valence), names_to = "Attribute", values_to = "Score") %>%
  mutate(Var_Name = paste0("St", Stimulus_ID, "_", Attribute)) %>%
  select(Participants, Var_Name, Score) %>%
  pivot_wider(names_from = Var_Name, values_from = Score) %>%
  na.omit()

# 2. Análise Paralela de Horn (Quantas dimensões existem no espaço total?)
pa_total <- fa.parallel(human_wide_total[-1], fa = "both", n.iter = 100,
                        main = "", plot = F)

```

## PCA dados humanos

```{r}
# 4. PCA Hierárquico (O teste da Intensidade como Fator Geral)
pca_hum <- principal(human_wide_total[-1], nfactors = 5, rotate = "none")
pca_hum$loadings

# 5. Os loadings de Valência e Arousal são ambos positivos no PC1?
# Vamos criar um dataframe para visualizar isso
loadings_total <- as.data.frame(unclass(pca_hum$loadings[,1, drop=FALSE]))
colnames(loadings_total) <- "PC1_Loading"
loadings_total$Variable <- rownames(loadings_total)

# Separar nome da música e atributo
loadings_total <- loadings_total %>%
  separate(Variable, into = c("ID", "Atributo"), sep = "_")

# Ver a média de carga por atributo
loadings_total %>%
  group_by(Atributo) %>%
  summarise(Media_Carga_no_Fator_Geral = mean(PC1_Loading))
```

## EGA refinando por estabilidade

```{r EGA_hum}
current_data_hum <- human_wide_total[-1]

# Passo 1: Unique Variable Analysis (UVA) não identificou itens redundantes
(uva_results_hum <- UVA(data = current_data_hum, verbose = FALSE))


# Passo 2: Bootstrap EGA para calcular a estabilidade dos itens
boot_refine_hum <- bootEGA(
  data = current_data_hum, 
  iter = 500, 
  type = "parametric", 
  model = "glasso", 
  seed = 123
)

# Passo 3: Extração dos índices de estabilidade de nó
item_stability_hum <- boot_refine_hum$stability$item.stability$item.stability$empirical.dimensions

# Definição do limiar de estabilidade (Threshold padrão de 0.75)
threshold <- 0.75 

# Identificação de itens estáveis e instáveis
stable_items_hum <- names(item_stability_hum[item_stability_hum >= threshold])
unstable_items_hum <- names(item_stability_hum[item_stability_hum < threshold])

# Passo 4: Relatório de Refinamento
cat("\n>>> RESULTADOS DO REFINAMENTO <<<\n")
cat("Itens Estáveis (>= 0.75):", length(stable_items_hum), "\n")
cat("Itens Instáveis (< 0.75):", length(unstable_items_hum), "\n")

if (length(unstable_items_hum) > 0) {
  cat("\nEstímulos indicados para exclusão por instabilidade estrutural:\n")
  print(unstable_items_hum)
}

# Passo 5: Criação do dataset refinado para análise final
if (length(stable_items_hum) > 0) {
  human_refined_data <- current_data_hum[, stable_items_hum, drop = FALSE]
  cat("\nDimensões do dataset refinado (Participantes x Estímulos Estáveis):\n")
  print(dim(human_refined_data))
  
  # Calcular a estrutura final com os itens estáveis
  ega_final_hum <- bootEGA(human_refined_data, model = "glasso", seed = 123)
} else {
  stop("Nenhum item atingiu o limiar de estabilidade na Iteração 1.")
}

#png("Figura_4.png", width = 3200, height = 2100, res = 300)

# Gera o gráfico com os parâmetros de rede
#plot(ega_final_hum, 
#     node.size = 5, 
#     label.size = 2.8)

# Fecha e salva o arquivo
#dev.off()


```

### Identificação da composição das comunidades

```{r comunidades}
# 1. Extrair a alocação de cada item
membership <- ega_final_hum$EGA$wc

# 2. Criar o dataframe corrigindo o Regex para os novos nomes
df_comunidades <- data.frame(
  Item = names(membership),
  Comunidade = as.vector(membership)
) %>%
  # Extrair apenas o número (ID) e o Atributo (Valence/Arousal)
  mutate(
    Stimulus_ID = as.numeric(stringr::str_extract(Item, "\\d+")),
    Atributo = stringr::str_extract(Item, "Valence|Arousal")
  )

# 3. Juntar com o gabarito de categorias
# Criando o gabarito oficial com os 38 estímulos validados no artigo
gabarito_categorias <- data.frame(
  Stimulus_ID = c(
    4, 33, 45, 61, 64, 66, 71, 81, 86, 110,  # IDs de Alegria (AL)
    21, 27, 43, 51, 57, 65, 67, 73, 82, 101, # IDs de Medo/Raiva (MR)
    39, 56, 62, 69, 77, 80, 97, 109,         # IDs de Serenidade (SE)
    25, 42, 44, 50, 54, 76, 79, 83, 95, 106  # IDs de Tristeza (TR)
  )
) %>%
  mutate(Intended_Emotion = case_when(
    Stimulus_ID %in% c(4, 33, 45, 61, 64, 66, 71, 81, 86, 110) ~ "Alegria",
    Stimulus_ID %in% c(21, 27, 43, 51, 57, 65, 67, 73, 82, 101) ~ "Medo/Raiva",
    Stimulus_ID %in% c(39, 56, 62, 69, 77, 80, 97, 109) ~ "Serenidade",
    Stimulus_ID %in% c(25, 42, 44, 50, 54, 76, 79, 83, 95, 106) ~ "Tristeza",
    TRUE ~ "Outro"
  ))


resultado_final <- df_comunidades %>%
  left_join(gabarito_categorias, by = "Stimulus_ID")

# --- RELATÓRIO DE COMPOSIÇÃO ---
resumo_comunidades <- resultado_final %>%
  group_by(Comunidade, Intended_Emotion, Atributo) %>%
  tally() %>%
  arrange(Comunidade, Atributo)

print(resumo_comunidades)

# 4. Visualização da "Arquitetura do Afeto"
ggplot(resultado_final, aes(x = factor(Comunidade), fill = Intended_Emotion)) +
  geom_bar(position = "stack") +
  facet_wrap(~Atributo) +
  labs(title = "As 4 Facetas do Afeto Humano",
       subtitle = "Separação funcional de Valência e Arousal por comunidades de rede",
       x = "Comunidade EGA", y = "Quantidade de Itens",
       fill = "Emoção Pretendida") +
  theme_minimal()


# 1. Calcular a porcentagem de cada emoção DENTRO de cada comunidade
df_porcentagens <- resultado_final %>%
  group_by(Comunidade) %>%
  mutate(Total_na_Comunidade = n()) %>% # Total de itens (nós) na comunidade
  group_by(Comunidade, Intended_Emotion) %>%
  summarise(
    Quantidade = n(),
    Porcentagem = (n() / first(Total_na_Comunidade)) * 100,
    .groups = "drop"
  )

# 2. Exibir o resultado formatado
print(df_porcentagens %>% arrange(Comunidade, desc(Porcentagem)))

```

# ANÁLISE 3: MODELOS PLS-SEM (MECANISMO DA INTENSIDADE)

## Modelo PLS-SEM da Intensidade Acústica

```{r pls_ia}

nomes_musicas <- colnames(dados_ia_pls)

# 1. Separar os itens pelos 4 quadrantes específicos
itens_al <- grep("AL_", nomes_musicas, value = TRUE)
itens_se <- grep("SE_", nomes_musicas, value = TRUE)
itens_mr <- grep("MR_", nomes_musicas, value = TRUE)
itens_tr <- grep("TR_", nomes_musicas, value = TRUE)

# 2. Estágio 1: Definir os 4 Módulos de IA
mm1_ia_4cat <- constructs(
  composite("IA_Alegria",    itens_al, mode_A), 
  composite("IA_Serenidade", itens_se, mode_A),
  composite("IA_Raiva", itens_mr, mode_A),
  composite("IA_Tristeza",   itens_tr, mode_A)
)

# Relacionamento temporário para extrair scores
rs1_ia_4cat <- relationships(
  paths(from = c("IA_Alegria", "IA_Serenidade", "IA_Tristeza"), to = "IA_Raiva")
)

pls1_ia_4cat <- estimate_pls(dados_ia_pls, mm1_ia_4cat, rs1_ia_4cat)
summary(pls1_ia_4cat)
#plot(pls1_ia_4cat)
```

```{r}

scores_ia_4cat <- as.data.frame(pls1_ia_4cat$construct_scores)

# 3. Estágio 2: Modelo Hierárquico de Intensidade (HMA) da IA
dados_ia_final_4cat <- cbind(scores_ia_4cat, ancora_t)

mm2_ia_4cat <- constructs(
  composite("Intensidade_IA", 
            c("IA_Alegria", "IA_Serenidade", "IA_Raiva", "IA_Tristeza"), 
            mode_A),
  composite("Âncora", colnames(ancora_t), mode_B)
)

rs2_ia_4cat <- relationships(
  paths(from = "Intensidade_IA", to = "Âncora")
)

pls2_ia_4cat <- estimate_pls(dados_ia_final_4cat, mm2_ia_4cat, rs2_ia_4cat)
summary(pls2_ia_4cat)
plot(pls2_ia_4cat)

# 4. Bootstrap para verificar a significância dos pesos
boot_ia_4cat <- bootstrap_model(pls2_ia_4cat, nboot = 1000)
summary(boot_ia_4cat)
```

## Modelo Humano Hierárquico (PLS)

```{r pls_hum}

# 0. Itens selecionados pelo bootEGA
itens_c1 <- resultado_final %>% filter(Comunidade == 1) %>% pull(Item)
itens_c2 <- resultado_final %>% filter(Comunidade == 2) %>% pull(Item)
itens_c3 <- resultado_final %>% filter(Comunidade == 3) %>% pull(Item)
itens_c4 <- resultado_final %>% filter(Comunidade == 4) %>% pull(Item)

# 1. Garantir que a Acurácia esteja no mesmo dataframe
acc_hum <- data_long %>% 
  filter(Stimulus_ID %in% ids_38) %>% # Filtra apenas os 38 estímulos validados
  group_by(Participants) %>% 
  summarise(
    # Calcula a média da coluna Congruence (0 ou 1) para cada pessoa
    Acc = mean(as.numeric(Congruence), na.rm = TRUE) 
  )

human_final_data <- human_wide_total %>%
  left_join(acc_hum, by = "Participants")

# 2. Estágio 1: Definir os 4 Módulos + Acurácia como âncora
mm1_hum <- constructs(
  composite("Alta_Ativação", itens_c1, mode_A), 
  composite("Desprazer",   itens_c2, mode_A), 
  composite("Baixa_Ativação", itens_c3, mode_A), 
  composite("Prazer",    itens_c4, mode_A),
  composite("Acurácia",     single_item("Acc")) # Âncora para extrair escores
)

# 3. Relacionamentos do Estágio 1 (Todos apontam para a Acurácia)
rs1_hum <- relationships(
  paths(from = c("Alta_Ativação", "Desprazer", "Baixa_Ativação", "Prazer"), 
        to = "Acurácia")
)

# Estimar o modelo de primeiro estágio
pls1_hum <- estimate_pls(human_final_data, mm1_hum, rs1_hum)
summary(pls1_hum)

```

```{r pls_hum1}
# Extrair os scores
scores_hum <- as.data.frame(pls1_hum$construct_scores)

# 3. Estágio 2: Formar a Intensidade Geral e prever Acurácia
# Juntar os scores com a acurácia
dados_hum_final <- cbind(scores_hum, Acc = human_final_data$Acc)

mm2_hum <- constructs(
  composite("Intensidade", 
            c("Alta_Ativação", "Desprazer", "Baixa_Ativação", "Prazer"), 
            mode_B),
  composite("Acurácia", single_item("Acc"))
)

rs2_hum <- relationships(
  paths(from = "Intensidade", to = "Acurácia")
)

pls2_hum <- estimate_pls(dados_hum_final, mm2_hum, rs2_hum)
summary(pls2_hum)

# 4. Bootstrap para verificar a Assimetria 
boot_hum_final <- bootstrap_model(pls2_hum, nboot = 1000)
summary(boot_hum_final)

# 5. Resultados
summary(pls2_hum)

# Gráfico do Modelo Hierárquico Humano
plot(pls2_hum)
```

# Relações entre as variáveis



## Diferenças entre o vetor positivo e o negativo

```{r }
# --- PARTE 1: ORGANIZAR SCORES DA IA (38 Músicas) ---
# Extraindo os scores do modelo de 4 quadrantes da IA
# 1. Pegar os quadrantes do Estágio 1
ia_quadrantes <- as.data.frame(pls1_ia_4cat$construct_scores)

# 2. Pegar a Intensidade do Estágio 2
ia_intensidade <- as.data.frame(pls2_ia_4cat$construct_scores)

# 3. Fundir tudo em um único dataframe de 38 músicas
scores_ia_4módulos <- ia_quadrantes %>%
  mutate(
    Intensidade_IA = ia_intensidade$Intensidade_IA,
    RowName = rownames(ia_quadrantes),
    Stimulus_ID = as.numeric(gsub("[^0-9]", "", RowName))
  ) %>%
  dplyr::select(Stimulus_ID, RowName, Intensidade_IA, 
                IA_Alegria, IA_Serenidade, IA_Medo_Raiva, IA_Tristeza)


# --- PARTE 2: ORGANIZAR SCORES HUMANOS (N = 200/216) ---
# Assumindo que dados_hum_final já tem o Stimulus_ID e a Acurácia
# 1. Unificar os escores dos dois estágios dos Humanos (N = 200)
hum_st1 <- as.data.frame(pls1_hum$construct_scores)
hum_st2 <- as.data.frame(pls2_hum$construct_scores)

scores_hum_consolidado <- hum_st1 %>%
  mutate(
    Intensidade_Geral_Humana = hum_st2$Intensidade_Percebida,
    Participants = human_final_data$Participants
  )

print(">>> Escores Humanos por Participante consolidados <<<")


# 1. Gerar as médias humanas para cada uma das 38 músicas (do banco long)
hum_media_por_musica <- data_long %>%
  filter(Stimulus_ID %in% ids_38) %>%
  group_by(Stimulus_ID) %>%
  summarise(
    Arousal_Humano = mean(Arousal, na.rm = TRUE),
    Valence_Humano = mean(Valence, na.rm = TRUE)
  )

# 2. Unir com os escores da IA (que já estão no nível de música)
df_correlacao_final <- inner_join(scores_ia_4módulos, hum_media_por_musica, by = "Stimulus_ID")

# 3. Teste de Correlação de Spearman (IA vs. Humano)
# Vamos ver como a Intensidade_IA se correlaciona com o Arousal e Valence humanos
cor_spearman <- cor(df_correlacao_final %>% 
                      dplyr::select(Intensidade_IA, IA_Alegria, IA_Serenidade, IA_Medo_Raiva, IA_Tristeza, 
                                    Arousal_Humano, Valence_Humano), 
                    method = "spearman")

print(">>> MATRIZ DE CORRELAÇÃO IA vs. HUMANO (N=38) <<<")
print(round(cor_spearman, 3))

# 1. Preparar o banco de dados longo para o modelo misto
df_misto_final <- data_long %>%
  filter(Stimulus_ID %in% ids_38) %>%
  # Trazer a Intensidade da IA para cada linha de julgamento humano
  left_join(scores_ia_4módulos %>% dplyr::select(Stimulus_ID, Intensidade_IA), by = "Stimulus_ID")

# 2. Rodar o Modelo Misto (LMM)
# DV: Arousal Real (Humano) 
# IV: Intensidade_IA (Física/MERT) multiplicada pela Categoria (Moderação)
library(lmerTest)
modelo_paradoxo_lmm <- lmer(Arousal ~ Intensidade_IA * Intended_Emotion + (1|Participants), 
                            data = df_misto_final)

# 3. RESULTADOS DO PARADOXO
print(">>> RESULTADOS DO MODELO MISTO: O PARADOXO <<<")
summary(modelo_paradoxo_lmm)

# 4. CAPACIDADE EXPLICATIVA (R2)
performance::r2(modelo_paradoxo_lmm)

library(ggeffects)

# Gerar as predições do modelo
pred_paradoxo <- predict_response(modelo_paradoxo_lmm, 
                                  terms = c("Intensidade_IA", "Intended_Emotion"))

# Plotar com as cores padronizadas
plot(pred_paradoxo) +
  scale_color_manual(values = c("Fear/Anger" = "#D55E00", "Happiness" = "#E69F00", 
                                "Sadness" = "#56B4E9", "Serenity" = "#009E73")) +
  labs(
    title = "O Paradoxo da Serenidade: Falha na Linearidade da IA",
    x = "Intensidade Acústica Detectada pela IA (MERT PC1)",
    y = "Intensidade Percebida pelo Humano (HMA)",
    color = "Categoria"
  ) +
  theme_minimal()


# 1. Pegar os escores latentes humanos e associar às músicas
# Usaremos a lógica de pesos que o seu PLS-SEM validou
# Intensidade Humana = (Arousal * 0,61) + (Valence * 0,32) [conforme sua PCA/PLS]

df_song_level_human <- data_long %>%
  filter(Stimulus_ID %in% ids_38) %>%
  mutate(Intensidade_Humana_Latente = (Arousal * 0.61) + (Valence * 0.32)) %>%
  group_by(Stimulus_ID) %>%
  summarise(
    Intensidade_Hum_Média = mean(Intensidade_Humana_Latente),
    # Médias dos escores brutos para controle
    Arousal_Médio = mean(Arousal),
    Valence_Médio = mean(Valence)
  )

# 2. Unir com os escores latentes da IA
df_confluencia_latente <- inner_join(scores_ia_4módulos, df_song_level_human, by = "Stimulus_ID")

# Matriz de correlação de Spearman entre os "Cérebros"
cor_latente <- cor(df_confluencia_latente %>% 
                     dplyr::select(Intensidade_IA, IA_Alegria, IA_Serenidade, IA_Medo_Raiva, IA_Tristeza,
                                   Intensidade_Hum_Média, Arousal_Médio, Valence_Médio), 
                   method = "spearman")

print(">>> CONFLUÊNCIA ENTRE VARIÁVEIS LATENTES (IA vs. HUMANO) <<<")
print(round(cor_latente[1:5, 6:8], 3))



# --- 1. EXTRAIR A INTENSIDADE LATENTE DA IA (PC1) ---
# Usamos o componente unipolar massivo (87% de variância)
df_ia_loadings <- data.frame(
  Stimulus_ID = as.numeric(gsub("[^0-9]", "", rownames(pca_ia$rotation))),
  IA_Magnitude_Latente = pca_ia$rotation[,1]
)
# Garantir sinal positivo para Magnitude
if(mean(df_ia_loadings$IA_Magnitude_Latente) < 0) {
  df_ia_loadings$IA_Magnitude_Latente <- df_ia_loadings$IA_Magnitude_Latente * -1
}

# --- 2. EXTRAIR A INTENSIDADE LATENTE HUMANA (PC1 das Médias) ---
# Primeiro, criamos uma matriz de médias (N=38 músicas x 2 dimensões brutas)
df_human_averages <- data_long %>%
  filter(Stimulus_ID %in% ids_38) %>%
  group_by(Stimulus_ID) %>%
  summarise(M_Arousal = mean(Arousal), M_Valence = mean(Valence)) %>%
  column_to_rownames("Stimulus_ID")

# Rodamos um PCA de fator único sobre as médias humanas
pca_hum_song <- principal(df_human_averages, nfactors = 1)

df_hum_loadings <- data.frame(
  Stimulus_ID = as.numeric(rownames(pca_hum_song$scores)),
  Humano_Intensidade_Latente = as.numeric(pca_hum_song$scores[,1])
)

# --- 3. O CONFRONTO DE ESTIMATIVAS ---
df_convergencia_final <- inner_join(df_ia_loadings, df_hum_loadings, by = "Stimulus_ID") %>%
  left_join(gabarito_categorias, by = "Stimulus_ID")

# Teste de Spearman (Invariante à escala bruta)
cor_final <- cor.test(df_convergencia_final$IA_Magnitude_Latente, 
                      df_convergencia_final$Humano_Intensidade_Latente, 
                      method = "spearman")

print(">>> CONVERGÊNCIA ESTRUTURAL: IA (PC1) vs. HUMANO (PC1) <<<")
print(cor_final)



# 1. Gerar as médias de Arousal e Valence por música (se ainda não tiver o objeto)
hum_medias_sam <- data_long %>%
  filter(Stimulus_ID %in% ids_38) %>%
  group_by(Stimulus_ID) %>%
  summarise(
    Arousal_Humano = mean(Arousal, na.rm = TRUE),
    Valence_Humano = mean(Valence, na.rm = TRUE)
  )

# 2. Unir com o seu dataframe de convergência
df_convergencia_final <- df_convergencia_final %>%
  left_join(hum_medias_sam, by = "Stimulus_ID")

# 3. Calcular a Distância Euclidiana (Raiz da soma dos quadrados dos desvios do centro 5)
df_convergencia_final <- df_convergencia_final %>%
  mutate(
    Distancia_Euclidiana_Humana = sqrt((Arousal_Humano - 5)^2 + (Valence_Humano - 5)^2)
  )

# 4. Rodar a regressão: A magnitude da IA explica a geometria humana?
mod_euclidiano <- lm(Distancia_Euclidiana_Humana ~ IA_Magnitude_Latente, data = df_convergencia_final)

# 5. RESULTADOS PARA O TEXTO
summary(mod_euclidiano)
cat("\n>>> R² do Modelo Geométrico (Distância):", round(summary(mod_euclidiano)$r.squared, 4))

```
# Russell vs HMA

```{r}
# ==============================================================================
# O DUELO DEFINITIVO DE ACURÁCIA (RUSSELL vs MÁQUINA/HMA) - ESTUDO 1
# ==============================================================================
library(lme4)
library(performance)
library(dplyr)
library(stringr)

# 1. Extrair os 3 primeiros PCs da IA (MERT) a partir do PCA que você já rodou
# Como você usou prcomp em uma matriz transposta, os scores das músicas estão em "rotation"
df_pcs_ia <- data.frame(
  # Extrai apenas os números (IDs) dos nomes das linhas (ex: "AL_4" vira 4)
  Stimulus_ID = as.numeric(str_extract(rownames(pca_ia$rotation), "\\d+")),
  PC1_MERT    = as.numeric(pca_ia$rotation[, 1]),
  PC2_MERT    = as.numeric(pca_ia$rotation[, 2]),
  PC3_MERT    = as.numeric(pca_ia$rotation[, 3])
)

# Garantir a unipolaridade do PC1 (se a média estiver invertida, consertamos)
if(mean(df_pcs_ia$PC1_MERT) < 0) df_pcs_ia$PC1_MERT <- df_pcs_ia$PC1_MERT * -1

# 2. Preparar os dados humanos (data_long já existe no seu environment)
df_duelo_acc <- data_long %>%
  filter(Stimulus_ID %in% ids_38) %>%
  mutate(
    # Garantir formato numérico
    Valence = as.numeric(Valence),
    Arousal = as.numeric(Arousal),
    Congruence_Num = as.numeric(Congruence)
  ) %>%
  # Limpar possíveis NAs gerados
  filter(!is.na(Valence), !is.na(Arousal), !is.na(Congruence_Num)) %>%
  
  # A lógica cirúrgica de Russell: Ipsatizar POR PARTICIPANTE
  group_by(Participants) %>%
  mutate(
    # scale(center = T, scale = T) centraliza na média e divide pelo DP do indivíduo
    Valence_Ipsat = scale(Valence, center = TRUE, scale = TRUE),
    Arousal_Ipsat = scale(Arousal, center = TRUE, scale = TRUE)
  ) %>%
  ungroup() %>%
  
  # Cruzar com os dados da IA
  left_join(df_pcs_ia, by = "Stimulus_ID")

# 3. O DUELO DE MODELOS MISTOS BINOMIAIS (glmer)
cat("\n>>> ESTIMANDO MODELO DE RUSSELL (Aguarde...) <<<\n")
mod_russell_acc <- glmer(Congruence_Num ~ Valence_Ipsat + Arousal_Ipsat + (1 | Participants), 
                         data = df_duelo_acc, 
                         family = binomial,
                         control = glmerControl(optimizer = "bobyqa"))

cat("\n>>> ESTIMANDO MODELO HMA/MÁQUINA (Aguarde...) <<<\n")
mod_hma_acc <- glmer(Congruence_Num ~ PC1_MERT + PC2_MERT + PC3_MERT + (1 | Participants), 
                     data = df_duelo_acc, 
                     family = binomial,
                     control = glmerControl(optimizer = "bobyqa"))

# 4. O VEREDITO DE PREDIÇÃO DE ACURÁCIA
cat("\n>>> RESULTADO FINAL DO DUELO: RUSSELL vs HMA <<<\n")
veredito_acc <- compare_performance(mod_russell_acc, mod_hma_acc, metrics = c("AIC", "R2", "RMSE"))
print(veredito_acc)
``` 

```{r }
sessionInfo()
```

